臺灣新竹地方法院交通事件裁定
移送機關　交通部公路總局新竹區監理所新竹市監理站
受處分人
即異議人　甲○○
上列異議人對於交通部公路總局新竹區監理所新竹市監理站94年
8月29日竹監新五字第裁51－E00000000號裁決處分，聲明異議，
本院裁定如下：
    主  文
異議駁回。
    理  由
一、按汽車在禁止臨時停車處所不得停車，又設有禁止臨時停車
    標線處所不得臨時停車，道路交通安全規則第112條第1項第
    1款、第111條第1項第3款分別定有明文。次按，汽車駕駛人
    停車時，有在禁止臨時停車處所停車之情形者，處新臺幣六
    百元以上一千二百元以下罰鍰，道路交通管理處罰條例第56
    條第1項第1款亦定有明定（按道路交通管理處罰條例第56條
    業經修正，經總統於94年2月5日以華總一義字第0940001773
    1號令修正公布；並於94年7月5日經行政院院臺交字第09400
    29286號令發布自94年9月1日施行，惟該條第1項第1款內容
    及法律效果並未變更）。再按禁止臨時停車線，係用以指示
    禁止臨時停車路段，為紅色實線，且禁止時間為全日24小時
    ，道路交通標誌標線號誌設置規則第169條亦有明文。
二、原處分機關交通部公路總局新竹區監理所新竹市監理站（下
    稱新竹市監理站）裁決理由略以：聲明異議人即受處分人甲
    ○○駕駛車牌號碼8223－KP號自小客車，於民國94年7月15
    日下午5時17分許，在新竹市○○路222號前劃有紅線路段之
    禁止臨時停車處所停車，經新竹市警察局交通隊員警戊○○
    拍照當場舉發，填製新竹市警察局94年7月15日竹市警交字
    第E00000000號舉發違反道路交通管理事件通知單（下稱舉
    發通知單）交異議人收受後，異議人不服舉發事實，於應到
    案時間內到新竹市監理站提出陳述表示不服，經新竹市監理
    站函請原舉發機關即新竹市警察局查復違規事實，經該局函
    覆：「依新竹市租用民間拖吊車暨保管場地管理辦法第8條
    ：拖吊車於開始執行拖吊作業中，尚未拖離原停車位置時，
    如駕駛人已到達現場，（須提示核對有關證件資料）應即停
    止拖吊，倘已吊離現場，則不得依被拖吊車輛駕駛人之請求
    而停止拖吊。經查，甲○○所有車牌號碼8223－KP號自小客
    車於94年7月15日在本市○○路222號前紅線路段違規停車，
    經檢視本局拖吊現場錄影帶（保存1個月）暨照片（有依規
    鳴笛及違規車輛業已拖離原地，王君到達現場，當場執勤員
    警播放採證錄影帶供王君觀看，但王君拒絕），本局員警依
    道路交通管理處罰條例第56條第1項第1款製單舉發及新竹市
    使用民間拖吊車暨保管場地管理辦法之作業程序執行拖吊，
    並無不當（檢附違規照片2張）。」等語明確，新竹市監理
    站乃於94年8月29日依據道路交通管理處罰條例第56條第1項
    第1款之規定裁處異議人新臺幣900元罰鍰等情，有新竹市警
    察局94年7月15日竹市警交字第E00000000號舉發通知單、新
    竹市警察局94年8月9日竹市警交字第0940030752號函、新竹
    市監理站94年8月29日竹監新五字第裁51－E00000000號裁決
    書各1紙在卷可稽。
三、聲明異議意旨略以：異議人即受處分人固不否認有於前開時
    間將其所有之前開自小客車，停放在前述地點之事實，惟認
    舉發員警在車主即異議人到達停車現場時，仍未要求查證車
    主本人證件，且車輛並未拖離現場，當車主以已到達現場為
    由要求返還車輛時，警員以車主妨礙公務為由拒絕返還，異
    議人因害怕警員所說妨礙公務，故讓警員將車拖走，異議人
    以上所述皆為真實，並有全民書局同仁可為證人，爰依法聲
    明異議，請求撤銷原處分云云。
四、經查，異議人即受處分人甲○○駕駛之車牌號碼8223－KP號
    自小客車，於上揭時間確實停放於劃有紅線禁止臨時停車之
    舉發地點，有卷附之舉發照片2幀可證，並為異議人所承認
    ，且證人丙○○即新竹市警察局交通隊員警於本院94年10月
    3日訊問時到庭證述：「當日是我執行拖吊勤務。在執行這
    部違規車輛拖吊，異議人也有向新竹市監理站申訴，我們也
    回覆她，拖吊作業完成是指四輪上架完畢，記得當時王小姐
    的車子拖離距離書局有兩個車身之遠，王小姐有哀求我是否
    可以放車，我們根據新竹市租用民間拖吊車暨保管場地管理
    辦法之規定，開始執行拖吊中，輔助輪只要其中一輪未上架
    就屬未完成拖吊作業，如果四輪都以上架完畢就屬拖吊作業
    完成。拖吊作業完成就不論駕駛人行照、駕照或者依當事人
    之請求而放車。當天會應異議人要求而讓她坐在拖吊之車上
    ，係異議人說她遠道而來，我想說她要搭計程車，想說讓她
    省掉一段計程車資，拖吊人員還要冒著被開單的危險，我徵
    求司機同意後才讓她坐我們拖吊車。」等語在卷綦詳；另證
    人丁○○即全民書局員工雖證稱第一次出去看的時候是異議
    人車輛前面兩輪已經被扣，便進去書局叫王小姐，我第二次
    出去的時候，後輪兩輪還沒有扣上；證人乙○○亦證以出去
    的時候是後面兩輪還沒有扣上等情，惟該二證人並非駕駛人
    ，且異議人經通知至現場，車輛四輪均已上架，被拖吊車拖
    離原停車位置，有照片二幀附卷可憑，又徵諸證人丙○○與
    異議人並無仇怨，其依法執行公務自無任意誣陷異議人之動
    機及目的。按在設有禁止臨時停車標線之紅線路段不得臨時
    停車，在禁止臨時停車處所不得停車，道路交通安全規則第
    111條第1項第3款、第112條第1項第1款分別定有明文，異議
    人考領有汽車駕駛執照，對於此道路交通安全規則自應知之
    甚詳，異議人於前揭時、地在禁止臨時停車處所停車之違規
    行為明確，應堪認定。至異議人如仍就員警拖吊車輛之處理
    方式、過程有所爭執，應另循法定途徑加以救濟，與本件在
    禁止臨時停車處所停車之交通違規行為認定兩不相涉，併此
    指明。
五、綜上，異議人確有在禁止臨時停車處所停車之違規行為，新
    竹市監理站以異議人違反道路交通管理處罰條例第56條第1
    項第1款，裁罰異議人罰鍰新臺幣900元，於法並無不合，本
    件異議為無理由，應予駁回。
據上論斷，應依道路交通案件處理辦法第19條，裁定如主文。
中　　華　　民　　國　　94　　年　　11　　月　　15　　日
                  交通法庭　法  官  林秋宜
以上正本證明與原本無異。
如不服本裁定，應於裁定送達後5日內向本院提出抗告狀。
中　　華　　民　　國　　94　　年　　11　　月　　15　　日
                            書記官  馮玉玲
